臺灣臺中地方法院民事判決　九十年度訴字第三五一三號
　　原　　　告　乙○○
　　被　　　告　甲○○
右當事人間請求損害賠償事件，本院判決如左：
    主    文
原告之訴及假執行之聲請均駁回。
訴訟費用由原告負擔。
    事    實
甲、原告方面：
　  原告未於言詞辯論期日到場，據其提出書狀，其聲明及陳述如次：
  一、聲明：
（一）被告應給付原告新台幣（下同）六十萬元及自民國八十八年十一月二十五日起
      至清償日止，按年息百分之五計算之利息。
（二）願供擔保請准宣告假執行。
  二、陳述：
（一）緣台中市○○路○段一六０號三十樓之房屋係原告所有，系爭房屋前曾租予萬
      豪國際有限公司，惟該公司因積欠原告租金三個月，於是以該公司所有之系爭
      辦公用品交予原告抵充其所積欠租金，該批辦公用品包括大型木桌三張、沙發
      及茶几一組、電話三十七台、電腦二十七台、塑膠桌子二十六張、四輪矮櫃十
      三個、白板三個、吸塵器一台、飲水機一台、大型會議桌一張、椅子五十二張
      、影印機一台、打卡機一台、傳真機一台。嗣後系爭房屋空置，因原告遠居台
      北，為求閒置之房地能充分利用，原告乃委託訴外人即系爭房屋所屬之管理委
      員會總幹事黃伯秀代尋房客，被告得知系爭房屋欲出租之事，乃向黃伯秀表示
      其欲承租，但因屋內放置系爭辦公用品，所以黃伯秀無法馬上答應被告，但被
      告竟向黃伯秀詐稱其已取得原告同意以兩萬元低價將屋內辦公用品賣予被告，
      使黃伯秀陷於錯誤，而將系爭辦公用品出賣予被告，被告並隨即於八十八年十
      一月二十二日即遷入該房屋，並將屋內原有之系爭辦公用品侵吞入己。原告與
      被告於同年月二十五日簽訂租賃契約時，原告即向被告表示系爭辦公用品不在
      租賃之範圍內，嗣後因被告未按當初約定以現金支付租金及押租金，原告乃向
      其表示不願出租，欲將系爭房屋租予訴外人陳文隆，然被告竟堅稱前述辦公用
      品為其所有，並借與陳文隆，被告嗣後拒絕返還，並將該批辦公用品搬離現場
      而下落不明。
（二）被告前開行為顯係因故意而不法侵害原告之財產權，原告自得依民法第一百八
      十四條第一項前段請求損害賠償，由於系爭辦公用品已遭被告搬走且下落不明
      ，顯屬不能回復原狀或回復顯有重大之困難，依民法第二百十五條之規定，應
      以金錢賠償其損害。系爭辦公用品之價格至少相當於所抵償之租金、管理費及
      水電費在新台幣（下同）六十萬元以上，故請求被告賠償所受損害六十萬元及
      自損害發生時起即八十八年十一月二十五起迄清償日止按年息百分之五計算之
      利息。
  三、證據：提出萬豪公司證明書、傢俱明細表、租賃契約、存證信函影本各乙件，
      臺灣高等法院臺中分院檢察署九十年度議字第五五號處分書影本乙份，及現場
      照片四張等為證。
乙、被告方面：
  一、聲明：如主文所示，並陳明如受不利之判決，願供擔保請准宣告免為假執行。
  二、陳述：
      八十八年十一月初，被告因其所負責之財團法人慈佑文教基金會欲在台中設立
      辦事處，先委由訴外人吳鴻志代為尋覓適合之辦公地點，當時系爭房屋所屬之
      管理委員會之總幹事黃伯秀即向吳鴻志表示，系爭辦公用品是前房客抵付積欠
      之管理費及管委會代墊的電費所留下，當時並表示欲以管委會之名義以四萬元
      之價格賣予被告，原告後於同年月二十二日與被告聯絡洽談租屋事宜時，並未
      談及系爭辦公用品之問題，嗣於同年月二十五日，被告親赴現場看系爭辦公用
      品，並與黃伯秀議價，最後黃伯秀以管委會之名義以兩萬元成交，將系爭辦公
      用品出賣給被告，黃伯秀並以管委會名義開具以收取電費為名目之二萬元收據
      交予被告收執，以代收取系爭辦公用品二萬元價金之證明，該收據原本附在臺
      灣臺中地方法院檢察署八十九年度偵字第一一八二二號偵查卷中，兩造繼於翌
      日在管委會辦公室就系爭房屋之承租事宜簽約，但是月底時，因原告要求被告
      須以現金清償租金及押租金，以代替被告所簽發之支票，雙方遂進而發生爭執
      ，其後方由被告介紹陳文隆與原告訂約，故原告主張之事實及提出之證據均不
      實在，系爭辦公用品並非原告所有，被告亦無任何侵權行為可言。
  三、證據：提出聲請狀、臺灣臺南地方法院新營簡易庭九十年度營簡字第二七八號
      宣示判決筆錄、臺灣高等法院臺中高分院檢察署九十年度議字第一二二０號處
      分書等影本各乙份及財團法人慈佑文教基金會函影本二份為證。
丙、本院依職權向臺灣臺中地方法院檢察署函調該署八十九年度偵字第一一八二二號
    偵查卷宗。
    理    由
一、按因侵權行為涉訟者，得由行為地之法院管轄，民事訴訟法第十五條第一項定有
    明文，本件原告主張之侵權行為地在台中市，本院自有管轄權，合先敘明。
二、本件原告經合法通知，未於言詞辯論期日到場，核無民事訴訟法第三百八十六條
    所列各款情形，爰依被告聲請，由其一造辯論而為判決，亦先予敘明。
三、原告未於言詞辯論期日到場，據其所提出之書狀，其起訴主張：台中市○○路○
    段一六０號三十樓之房屋係原告所有，前承租人萬豪國際有限公司以系爭包括大
    型木桌三張、沙發及茶几一組、電話三十七台等等在內價值估計為六十萬元之辦
    公用品抵充前欠原告之房屋租金，繼而原告乃委託系爭房屋所屬之管理委員會總
    幹事黃伯秀代尋房客，被告得知系爭房屋欲出租之事，乃向黃伯秀表示其欲承租
    ，然被告竟向黃伯秀詐稱其已取得原告同意以兩萬元低價將屋內之系爭辦公用品
    賣予被告，使黃伯秀陷於錯誤，並隨即於八十八年十一月二十二日即遷入該房屋
    ，並將屋內原有之前述物品侵吞入己。同年十一月二十五日原告與被告簽訂租賃
    契約時，原告並向被告表示辦公用品不在租賃之範圍內，嗣後因被告未按當初約
    定以現金支付租金及押租金，原告乃向其表示不願出租，欲將系爭房屋租予訴外
    人陳文隆，然被告竟聲稱前述辦公用品為其所有，並借與陳文隆，被告嗣後拒絕
    返還，並將該批辦公用品搬離現場而下落不明，被告前開行為顯係因故意不法侵
    害原告之財產權，原告自得依民法第一百八十四條第一項前段及第二百十五條之
    規定，請求被告給付原告所受損害六十萬元及自損害發生時起即八十八年十一月
    二十五起迄清償日止按年息百分之五計算之利息。被告則以黃伯秀於同年月二十
    五日向伊表示，系爭辦公用品是前房客抵付積欠之管理費及管委會代墊的電費所
    留下，並以管委會之名義以二萬元之價格賣予被告，被告並無侵權行為可言等語
    ，資為抗辯。
四、原告主張被告侵吞為原告所有之系爭辦公用品之事實，雖據提出萬豪公司證明書
    、傢俱明細表、租賃契約、存證信函影本各乙件為證，惟為被告所否認，被告並
    辯稱系爭辦公用品係管理委員會總幹事黃伯秀於八十八年十一月十五日，以管委
    會之名義，將系爭房屋之前承租人因積欠管委會電費及管理費所抵充之系爭辦公
    用品，以總價二萬元賣給被告等事實，業據本院向臺灣臺中地方法院檢察署調閱
    該署八十九年度偵字第一一八二二號偵查卷查證屬實，該偵查卷第二十頁即為黃
    伯秀於八十八年十一月二十五日，以向財團法人慈佑文教基金會收取電費為名目
    所開具之管理委員會之二萬元之收費單，第二十一頁及第二十二頁則為系爭辦公
    用品之清單，從而，被告之抗辯尚堪採信；反之原告所提出萬豪公司證明書，其
    內容僅為萬豪公司之副總經理趙士雄證明萬豪公司積欠原告租金、違約金、未稅
    款、水電費及管理費等共計六十三萬五千六百一十一元，而其所提之傢俱明細表
    ，其內容僅表列眾多辦公用品之名稱及數量，而原告所提之租賃契約書上固記載
    系爭辦公用品係由被告出借予陳文隆，然均不足以證明原告所主張之系爭辦公用
    品確為原告所有，原告就此有利於已之事實，復未舉證以實其說，自難信其主張
    為真實。原告既未能證明就系爭辦公用品有所有權，自無所有權受侵害之損害賠
    償請求權可言，原告之主張洵屬無據，其依民法第一百八十四條第一項前段請求
    被告給付六十萬元及自八十八年十一月二十五日起迄清償日止按年息百分之五計
    算之利息，於法尚有未合，應予駁回。
五、本件判決之基礎已臻明確，兩造其餘攻擊防禦方法及舉證，核與判決無影響，爰
    不另一一論述，併此敘明。
六、原告之訴既經駁回，其假執行之聲請，已失所附麗，應予駁回。
七、據上論結，本件原告之訴為無理由，依民事訴訟法第三百八十五條第一項前段、
    第七十八條，判決如主文。
中　　　華　　　民　　　國　　  九十一　　年　　　一　　　月　　十八　　日
                                臺灣臺中地方法院民事第三庭
~B審判長法　官　張瑞蘭
~B      法　官　王金洲
~B      法　官　廖慧如
右為正本係照原本作成
如對本判決上訴，須於判決送達後廿日內向本院提出上訴狀
中　　　華　　　民　　　國　　九十一　　年　　　一　　　月　　 十八　　 日
~B法院書記官
